---
title: "Taller"
author: "Norman Simón Rodríguez"
date: "23 de octubre de 2017"
output: github_document
---

```{r setup, include=FALSE}
knitr::opts_chunk$set(echo = TRUE, eval=F)
```


## Preliminares

Vamos a cargar nuestros datos (son datos creados a través de una simulación). Debemos definir el tamaño de la muestra:

```{r}
n <- 10000
source("creador_datos.R")
```

Y ahora vamos a crear una función para hacer que pase el tiempo sobre los datos (un año a la vez). La función se llamar `pasartiempo()`:

```{r}
source("pasartiempo_def.R")
```

Pasamos unos años:

```{r}
T1 <- pasartiempo(T0)
T2 <- pasartiempo(T1)
```

Notemos que hasta este momento no hemos implementado ninguna intervención (curso de finanzas). Miremos la distribución de ingresos en cada tiempo.

```{r}
source("graf_ing_sin.R")
```

# Una RCT

## Muestreo aleatorio

El muestreo aleatorio es fácil de hacer. Sólo usamos la función `sample()` y la función `subset()`. Por ejemplo:

```{r}
muestraid <- sample(T0$id, size=n/5, replace=F)
muestraT0 <- subset(T0, T0$id %in% muestraid)
muestraT1 <- subset(T1, T2$id %in% muestraid)
muestraT2 <- subset(T1, T2$id %in% muestraid)
```

## Asignación aleatoria

Vamos a hacer una asignación aleatoria. A diferencia de la última vez, que hicimos una aleatorización completa, hoy haremos una aleatorización simple. Debemos partir la muestra en T=0 en dos submuestras, una para tratamiento y otra para control. Creamos un vector dummy:
```{r}
estatus <- sample(c(0,1), size=NROW(muestraT0), prob=c(0.5, 0.5), replace=T)
```
Y lo pegamos a la muestra:

```{r}
muestraT0$estatus <- estatus
```

Luego partimos la muestra según estatus:

```{r}
tratamientoT0 <- subset(muestraT0, muestraT0$estatus==1)
controlT0 <- subset(muestraT0, muestraT0$estatus==0)

NROW(controlT0)
NROW(tratamientoT0)
```

Vamos a implementar el tratamiento en el grupo de tratamiento:

```{r}
tratamientoT0$cursofinanzas <- 1
```

Y vamos a hacer que pase el tiempo en ambos grupos:
```{r}
tratamientoT1 <- pasartiempo(tratamientoT0)
controlT1 <- pasartiempo(controlT0)
```

¿Cuál es el ingreso promedio en el grupo de tratamiento en T=1? ¿Y en el grupo de control?

```{r}
mean(tratamientoT1$ingresos)
mean(controlT1$ingresos)
```


O sea que el impacto estimado es:
```{r}
Igorro <- mean(tratamientoT1$ingresos)-mean(controlT1$ingresos)
Igorro
```

¿Qué tan seguros estamos de que la diferencia es significativa? Usamos un test t para averiguarlo:

```{r}
t.test(x=tratamientoT1$ingresos, y=controlT1$ingresos, alternative=c("two.sided"))
```

Vamos a guardar los resultados:

```{r}
resultados <- matrix(NA,ncol=0, nrow=2)
rownames(resultados) <- c("Método", "Valor")
resultados <- data.frame(resultados)
resultados$rct <- c("RCT", Igorro)
```

# La verdad

La verdad la encontramos comparando el ingreso promedio del grupo de tratamiento en T=1 con el ingreso promedio de la población en T=1 sin intervención (el contrafactual teórico):

```{r}
I <- mean(tratamientoT1$ingresos)-mean(T1$ingresos)
resultados$verdad <- c("VERDAD", I)
```


# Diferencias simples

Tomemos nuestra muestra aleatoria original, pero no vamos a hacer asignación aleatoria, sino asignación por orden de llegada:

```{r}
muestraT0$estatus <- rep(c(1,0), each=NROW(muestraT0)/2)
tratamientoT0 <- subset(muestraT0, muestraT0$estatus==1)
controlT0 <- subset(muestraT0, muestraT0$estatus==0)
tratamientoT0$cursofinanzas <- 1
controlT0$cursofinanzas <- 0
```

Hacemos correr el tiempo:
```{r}
tratamientoT1 <- pasartiempo(tratamientoT0)
controlT1 <- pasartiempo(controlT0)
```

O sea que el impacto estimado es:
```{r}
Igorro <- mean(tratamientoT1$ingresos)-mean(controlT1$ingresos)
Igorro
```

¿Qué tan seguros estamos de que la diferencia es significativa? Usamos un test t para averiguarlo:

```{r}
t.test(x=tratamientoT1$ingresos, y=controlT1$ingresos, alternative=c("two.sided"))
```

Vamos a guardar los resultados:

```{r}
resultados$ds <- c("DS", Igorro)
```

# Diferencias en diferencias

Digamos que queremos controlar las condiciones iniciales, suponiendo que las tendencias se habrían mantenido paralelas. Simplemente, hago dos pre-post:

```{r}
Igorro <- (mean(tratamientoT1$ingresos)-mean(tratamientoT0$ingresos)) - (mean(controlT1$ingresos)-mean(controlT0$ingresos))
Igorro
```
Vamos a guardar los resultados:

```{r}
resultados$dd <- c("DD", Igorro)
```

# Regresión múltiple

Ahora vamos a hacer una regresión múltiple (de una manera un poco irresponsable) con todas las covariables (sin las variables omitidas):

```{r}
datos <- rbind(tratamientoT1,controlT1)
regr <- lm(ingresos ~ ocupado + anioseduc + sexo + edad + empresario + cursofinanzas + salariounitario + costoeduc, data=datos)
summary(regr)
```

Vamos a guardar los resultados:

```{r}
Igorro <- summary(regr)$coefficients[7,1]
resultados$rm <- c("RM", Igorro)
```



La tabla de balance:

```{r}
options("scipen"=100, "digits"=4)
apply(T0, 2, mean)-apply(muestraT0, 2, mean)
```

Para determinar qué

